# 同一控制吸收合并

提问人：cshij2010 时间：2021-04-24 19:33:05
本期有母公司A,子公司B和孙公司C,本期11.30日子公司B吸收合并孙公司C，在年末A编制合并财务报表时，被吸收合并孙公司C 1-11月净利润是要合并到母公司A的合并报表，请问报表如何能够编平呢，因为只有利润表合并到报表，合并报表不平怎么办，如何编制调整分录。

回答人：chenyiwei
在本年度中间完成的吸收合并，在年初至吸收合并日期间，子公司B仍是有子公司的，因此子公司B自身仍需编制合并报表。可以先要求子公司B编制一套合并报表，然后再以该合并报表为基础纳入A的合并。